cs: Dům a zahrada > Osvětlení > Nouzové osvětlení: Nouzová svítidla; Východové značky
pt-BR: Casa e jardim > Iluminação > Iluminação de emergência: Luminárias de emergência; Placas de saída
vi: Nhà và vườn > Đèn chiếu sáng > Đèn khẩn cấp: Đèn chiếu sáng khẩn cấp; Biển báo lối ra
th: บ้านและสวน > ไฟ > ไฟฉุกเฉิน: โคมไฟฉุกเฉิน; ป้ายทางออก
pt-PT: Casa e jardim > Iluminação > Iluminação de emergência: Iluminação de emergência; Placas de saída
it: Casa e giardino > Illuminazione > Illuminazione d'emergenza: Apparecchi di illuminazione di emergenza; Segnali di uscita
fr: Maison et jardin > Éclairage > Éclairage de sécurité: Luminaires d'urgence; Panneaux de sortie
nb: Hjem og hage > Lyssetting > Nødlys: Nødlysarmaturer; Utgangsskilt
fi: Koti ja puutarha > Valaistus > Hätävalaistus: Hätävalaisimet; Uloskäyntikyltit
nl: Huis en tuin > Verlichting > Noodverlichting: Noodverlichtingsarmaturen; Nooduitgangsborden
pl: Dom i ogród > Oświetlenie > Oświetlenie awaryjne: Oprawy oświetlenia awaryjnego; Znaki wyjścia
ja: ホーム・ガーデン > 照明 > 非常灯: 非常灯器具; 出口標識
es: Casa y jardín > Iluminación > Alumbrado de emergencia: Luminarias de emergencia; Señales de salida
ko: 가정/원예 용품 > 조명 > 비상용 조명: 비상 조명 기구; 출구 표지판
hu: Otthon és kert > Világítás > Vészvilágítás: Vészvilágítási lámpatestek; Kijárati táblák
ru: Дом и сад > Освещение > Аварийное освещение: Аварийные осветительные приборы; Указатели выхода
tr: Ev ve Bahçe > Aydınlatma > Acil Durum Aydınlatması: Acil Aydınlatma Armatürleri; Çıkış Levhaları
ro-RO: Casă și grădină > Iluminat > Iluminat de urgență: Corpuri de iluminat de urgență; Indicatoare de ieșire
sl-SI: Dom in vrt > Razsvetljava > Zasilna razsvetljava: Zasilne svetilke; Znaki za izhod
zh-CN: 家居与园艺 > 照明设备 > 应急照明: 应急灯具; 出口标识
lt-LT: Namai ir sodas > Apšvietimas > Avarinis apšvietimas: Avariniai šviestuvai; Išėjimo ženklai
da: Hjem og have > Belysning > Nødbelysning: Nødlysarmaturer; Udgangsskilte
zh-TW: 居家和庭園 > 照明 > 緊急照明: 緊急照明燈具; 出口標示燈
sv: Hem och trädgård > Belysning > Nödbelysning: Nödbelysningsarmaturer; Utgångsskyltar
de: Heim & Garten > Beleuchtung > Notbeleuchtung: Notbeleuchtungskörper; Notausgangsschilder
sk-SK: Dom a záhrada > Osvetlenie > Poplašné osvetlenie: Núdzové svietidlá; Značky únikového východu
en: Home & Garden > Lighting > Emergency Lighting: Emergency Light Fixtures; Exit Signs
bg-BG: Дом и градина > Осветление > Аварийни осветителни тела: Аварийни осветителни тела; Знаци за изход
hr-HR: Dom i vrt > Rasvjeta > Panik rasvjeta: Rasvjetna tijela za hitne slučajeve; Izlazni znakovi
el: Σπίτι & κήπος > Φωτισμός > Φωτισμός έκτακτης ανάγκης: Φωτιστικά ασφαλείας; Πινακίδες εξόδου